# 关于在建工程试生产期间应收账款坏账准备的处理

提问人：xiaoyu123a 时间：2017-02-05 20:11:55
公司还处于在建工程试生产期间，销售了相关商品，形成了应收账款，但是由于在建工程还未达到预定可使用状态，因此相关的成本费用全部计入了在建工程，公司利润表全为 0 。按公司的坏账政策，相关的应收账款需计提坏账准备，坏账计提后是计入在建工程还是资产减值损失科目，如果计入资产减值损失科目，那么利润表只有资产减值损失科目有数字，是否合理？

回答人：chenyiwei
此类坏账是一项单独的交易，不属于使得固定资产达到预定可使用状态的必要支出，因此应当直接计入资产减值损失处理，不应计入在建工程成本。 另外，即使在基建期间，为维持企业法人正常运转而发生的与工程建设无直接关系的一般管理费用仍应列入利润表而不能计入工程成本，请参考《瑞华研究 2010 ～ 2016 汇编》之“问题1-1-24（开办期发生费用的处理）”。